臺灣嘉義地方法院民事判決　96年度小上字第25號
上　訴　人　丁○○
被　 上訴人 新光行銷股份有限公司
法定代理人　乙○○
訴訟代理人　丙○○
訴訟代理人　甲○○
上列當事人間清償債務事件，上訴人對於民國九十六年四月二十
四日本院嘉義簡易庭九十六年度嘉小字第六０三號第一審判決提
起上訴，本院第二審合議庭裁定如下：
    主    文
上訴駁回。
第二審訴訟費用新臺幣壹仟伍佰元由上訴人負擔。
    理    由
一、按對於小額程序之第一審裁判之上訴，非以其違背法令為理
    由，不得為之。又上訴狀應記載上訴理由，並表明原判決所
    違背之法令及其具體內容，依訴訟資料可認為原判決有違背
    法令之具體事實，民事訴訟法第四百三十六條之二十四第二
    項及第四百三十六條之二十五分別定有明文。是當事人對於
    小額程序之第一審判決提起上訴，以第一審判決違背法令為
    由時，其上訴狀或理由書內應有具體之指摘，否則其上訴即
    不合法。又上訴狀內未表明上訴理由者，上訴人應於提起上
    訴二十日內提出理由書於原審法院，未提出者，毋庸命其補
    正。上訴不合法，第二審法院應以裁定駁回之，此於小額事
    件之上訴程序亦準用之，民事訴訟法第四百三十六條之三十
    二第二項、第四百七十一條第一項、第四百四十四條第一項
    前段規定可資參照。
二、查，上訴人雖於法定期間內具狀提起上訴，惟其上訴意旨係
    稱上訴人將向被上訴人借貸之款項，交給顛峰公司，買的是
    遞延服務，及假分期、真貸款，顛峰公司惡性倒閉，參與之
    銀行應有過失，本件誠泰銀行之謝秉麒經理於說明會公開宣
    稱：顛峰業績做這麼大，個人權益問題是否受到保障，銀行
    有審慎評估，人事配置問題誠泰都有妥善處理，所謂信託部
    分，誠泰與顛峰由法務委託律師研擬合約，已大致完成等語
    ，以致上訴人信賴而加入，然誠泰銀行蓋印讓顛峰公司掏空
    所有資金，又本件原借款銀行為誠泰銀行，之後新光銀行與
    誠泰銀行合併，新光銀行自應依民法第三百零五條之規定負
    連帶責任，新光銀行又將債權讓與新光銀行百分之百轉投資
    之被上訴人，上訴人自得援用前開抗辯事由對抗被上訴人，
    本件有數萬人受騙上當，台灣高等法院檢察署已將台北地檢
    署之不起訴處分發回，請予調查或停止審判等語，有上訴狀
    一件附卷可稽，經核其上訴理由，均係事實層面之爭執，並
    未表明原判決違背何法令及其具體內容，依前揭說明，其上
    訴難認合法，應予駁回。
三、末按法院為小額訴訟費用之裁判時，應確定其費用額，民事
    訴訟法第四百三十六條之十九第一項定有明文，此依同法第
    四百三十六條之三十二第一項規定，於小額事件之上訴程序
    準用之。本件上訴既經駁回已如前述，則上訴人應負擔之本
    件訴訟費用額為第二審裁判費新臺幣一千五百元。
據上論結，本件上訴為不合法，依民事訴訟法第四百三十六條之
三十二第二項、第四百四十四條第一項、第九十五條、第七十八
條、第四百三十六條之三十二第一項、第四百三十六條之十九第
一項，裁定如主文。
中　　華　　民　　國　　96　　年　　8　　月　　24　　日
                  家事法庭審判長法  官  林世芬
                                法  官  柯月美
                  　            法  官  康存真
以上正本係照原本作成
如對本判決上訴應於判決送達後20日內向本院提出上訴狀
中　　華　　民　　國　　96　　年　　8　　月　　24　　日
                                書記官　李靜華
